臺灣苗栗地方法院刑事判決
110年度訴字第529號
公  訴  人  臺灣苗栗地方檢察署檢察官
被      告  林詠信



上列被告因傷害等案件，經檢察官提起公訴（110年度偵字第552
4號），本院判決如下：
    主  文
林詠信犯傷害罪，處罰金新臺幣貳萬元，如易服勞役，以新臺幣
壹仟元折算壹日。
　　犯罪事實
一、林詠信與陳俊宇、陳俊偉2兄弟，因停車糾紛發生爭執。陳
    俊宇於民國110年5月8日19時9分許，在苗栗縣○○鎮○○街00巷
    00號住處，對站在上址外之林詠信辱罵「操你媽」、「幹」
    等語（陳俊宇涉嫌公然侮辱部分，另行審結）。嗣後林詠信
    欲駕駛車牌號碼000-0000自用小客車（下稱本案小客車）離
    開現場，其主觀上預見陳俊偉尚未完全離開車前，貿然發動
    車輛前進可能導致陳俊偉因車輛撞擊致傷，竟仍基於撞傷陳
    俊偉亦不違背其本意之不確定故意，於同日19時18分許，發
    動車輛並打入「D」檔令其前進，致使車輛左前保險桿碰撞
    陳俊偉左側小腿，陳俊偉因失去平衡而往本案小客車引擎蓋
    上倒去，趴在引擎蓋上後又倒往其右邊地面，因而受有左側
    手掌挫傷、瘀腫、左側小腿挫傷、瘀腫之傷勢。
二、案經陳俊偉訴由苗栗縣警察局竹南分局報告臺灣苗栗地方檢
    察署檢察官偵查起訴。
    理  由
壹、證據能力之說明：
一、本判決所引用被告林詠信（下稱被告）以外之人於審判外之
    言詞或書面陳述，業經本院於審判程序對當事人提示並告以
    要旨，檢察官、被告均未就其證據能力聲明異議（本院卷第
    59、153至154頁），應認已獲一致同意作為證據，本院審酌
    相關陳述作成時之情況，尚無違法或證明力明顯過低之瑕疵
    ，與本案待證事實復具有相當關連性，認為適當，不論該等
    傳聞證據是否具備刑事訴訟法第159條之1至第159條之4所定
    情形，依同法第159條之5第1項規定，均得作為證據。
二、以下認定犯罪事實所憑之非供述證據，均無違反法定程序而
    取得之情形，依刑事訴訟法第158條之4反面規定，自得作為
    本案證據使用。
貳、得心證之理由：
一、訊據被告固不爭執於案發時、地與告訴人陳俊偉因停車糾紛
    發生爭執，其後其欲駕駛本案小客車離開現場及告訴人陳俊
    偉當天受有左側手掌挫傷、瘀腫、左側小腿挫傷、瘀腫傷勢
    之事實，惟矢口否認有何傷害犯行，辯稱：我一直說我要離
    開了，是陳俊偉他不離開，才會導致那樣倒在我的車頭前面
    ，我要告訴他我要離開了，他就不離開，我是打D檔，但沒
    有踩油門讓車子滑行，陳俊偉已經在走了，是後面他又停下
    來，我就馬上踩剎車了。我認為說我讓車子往前滑行的舉動
    不會撞到陳俊偉，陳俊偉他看到我開車才往我的車子撲下去
    等語（本院卷第155至156頁）。
二、經查：
  ㈠被告與證人陳俊宇、告訴人2兄弟，因停車糾紛發生爭執。證
    人陳俊宇於110年5月8日19時9分許，在苗栗縣○○鎮○○街00巷
    00號住處，對站在上址外之被告辱罵「操你媽」、「幹」等
    語。嗣後被告欲駕駛本案小客車離開現場等情，業為被告所
    坦承（本院卷第155頁），核與告訴人（110年度偵字第5524
    號《下稱偵卷》第73至75、170頁，本院卷第89頁）、證人陳
    俊宇（偵卷第81至83頁）之證述相符，並有告訴人住處監視
    器畫面影像翻拍相片（偵卷第131至135頁）、本院勘驗筆錄
    （本院卷第103至112、161至168頁）在卷可佐；告訴人於案
    發當天受有左側手掌挫傷、瘀腫、左側小腿挫傷、瘀腫之傷
    勢等情，業據告訴人證述明確（偵卷第73、170頁，本院卷
    第95頁），並有為恭紀念醫院乙種診斷證明書1份（本院卷
    第87頁）在卷為憑，且為被告所不爭執（偵卷第127頁），
    是此部分事實，均堪予認定。
　㈡告訴人於警詢時證稱：我不知道林詠信要移車，林詠信也沒
    有告知我，我完全不知道林詠信有上車駕駛車輛，結果他車
    子往前移時，車輛還沒靜止時就車輛的左前保桿已經有撞到
    我的左小腿，當下我人整個往前傾才跌落到地上；我被車子
    撞到後跌倒受傷的等語（偵卷第73頁），於偵訊時證稱：林
    詠信要開車沒有跟我說，我當時跟我哥說話，我看到我哥往
    後退幾步，我就往前走幾步，我的左小腿左側被林詠信撞到
    ，我向前傾倒，有用左手撐地，所以我左小腿左側有瘀腫、
    挫傷，左手有擦傷等語（偵卷第170頁）。於本院審理時證
    稱：林詠信他要去開車，他沒有跟我講，那時候我在跟我哥
    哥講話，我沒有聽到說他要去開車，那他上車之後我也沒有
    聽到汽車喇叭的聲音，因為我在跟我哥哥講話，有緩步向我
    住家前面移動，所以之後他開車行駛的時候就有撞到我的小
    腿，我就倒地了；因為他撞到我左小腿，當下其實我有驚嚇
    到，那驚嚇到的狀態下身體的反應性是怎樣我也不知道，我
    知道我的腳撞到之後有彎了一下，那我身體傾向就往前面倒
    ；站不穩，順勢就往他車頭引擎蓋那邊趴下去，接著就往我
    家前面倒下去等語（本院卷第90至91、95頁），是告訴人於
    警詢、偵訊及本院審理時均明確證稱，其當時並不知道被告
    會開車前行，是在無預料之情況下遭本案小客車撞到其左小
    腿，因而跌倒而受有傷勢。
  ㈢被告之行車紀錄器影像，經本院勘驗結果：被告駕駛車輛往
    前移動，車内雷達開始發出嗶嗶聲，陳俊偉、陳俊宇則緩慢
    朝位於影片左方之住處方向走，之後車輛繼續往前移動，車
    内雷達發出嗶嗶聲愈來愈急促，車頭左前方疑似碰撞陳俊偉
    ，影片中並有男聲之驚呼聲，陳俊偉倒向該車引擎蓋，並伴
    隨引擎蓋之撞撃聲，碰撞後，陳俊偉倒下，有本院勘驗筆錄
    在卷可查（本院卷第103頁）。現場之監視器影像，經本院
    勘驗結果：被告坐上駕駛座後發動車子，其左腳在門外，車
    輛稍微向前移動，陳俊偉及陳俊宇仍站在該車前方交談，之
    後被告關上車門，繼續往前移動，陳俊偉及陳俊宇緩慢朝畫
    面右下方住處方向移動，於監視器時間19時18分00秒，被告
    駕駛之車輛緩慢行進，之後碰撞陳俊偉之左腳，陳俊偉及陳
    俊宇均看向駕駛座上之被告，影片中並有男子驚呼聲，之後
    陳俊偉上身往該車引擎蓋上倒去，趴在引擎蓋上、蹲在地上
    、往前撲，手腳並用往畫面下方爬去，之後再一個翻身坐在
    地上，亦有本院勘驗筆錄在卷可查（本院卷第106至107頁）
    。另被告所提出其胞妹手機錄影檔案，經本院勘驗結果：身
    穿黑色背心及短褲之告訴人陳俊偉與身穿紫色短袖上衣及藍
    色長褲之陳俊宇站在白色自小客車車頭前交談，影片中並有
    汽車車門關上之聲音，女聲：「我們要出去，他們擋在這邊
    啊 。」語畢，白色自小客車緩慢往前移動，影片中忽然有
    男子「啊啊啊」的驚呼聲，之後陳俊偉上身往該車引擎蓋上
    倒去，趴在引擎蓋上、蹲下、往前撲，亦有本院勘驗筆錄在
    卷可查（本院卷第164至165頁）。由上開不同角度之檔案勘
    驗結果，均可知告訴人當時確與證人陳俊宇在車前交談，本
    案小客車亦有碰撞告訴人左小腿，致告訴人因而失去平衡而
    倒向引擎蓋後，倒往其右邊地面，而後因作用力關係又往前
    撲，是告訴人遭本案小客車撞到左小腿後，往引擎蓋上倒去
    ，趴在引擎蓋上、蹲下、往前撲之一連串動作，時間相隔非
    常近，可認定均係因本案小客車碰撞告訴人左小腿致告訴人
    失去平衡而導致，核與告訴人上開證述內容相符。被告於案
    發當時既然有見到告訴人站在車前，且本案小客車内雷達並
    有發出嗶嗶聲之警示，被告主觀上預見告訴人尚未完全離開
    車前，貿然發動車輛前進可能導致告訴人因車輛撞擊致傷，
    仍發動本案小客車、打入「D」檔任令車輛前進，而本案小
    客車果然撞擊告訴人，致告訴人受有本案傷勢，其主觀上具
    有撞傷告訴人亦不違背其本意之不確定故意甚明。
三、綜上所述，被告辯解實難採信，本案事證已臻明確，被告犯
    行堪以認定，應予依法論科。　　
參、法律適用：
一、核被告所為，係犯刑法第277條第1項之傷害罪。　　
二、被告前因詐欺案件，經本院以106年度簡上字第72號判決，
    判處有期徒刑3月確定，於107年7月22日易科罰金執行完畢
    等情，有臺灣高等法院被告前案紀錄表1份在卷可查，其有
    受有期徒刑執行完畢後5年內，故意再犯本案有期徒刑以上
    之罪，固為累犯，惟本院依司法院大法官釋字第775號解釋
    意旨，審酌被告構成累犯之前案與本案犯罪類型、罪質、不
    法內涵並不相同，尚難認有立法意旨所指特別惡性及對刑罰
    反應力薄弱之情，爰裁量不加重其最低本刑。
三、爰審酌被告僅因與告訴人間之停車糾紛，預見告訴人在車前
    ，發動車輛前進可能撞傷告訴人，仍任令本案小客車前進，
    因而撞傷告訴人，致告訴人受有本案傷勢，實有不該，佐以
    告訴人所受之傷勢尚輕，及被告係基於傷害之不確定故意，
    並非直接故意，告訴人於被告意欲駕車離去之際，仍逗留在
    車前擋住去路，亦有可責之處，兼衡被告於本案審理時自述
    為高職畢業之智識程度，目前從事二手車買賣業務，月收入
    約新臺幣5萬元之經濟狀況（本院卷第158至159頁），暨犯
    後坦承有駕車前進，否認有撞到告訴人及傷害故意之態度等
    一切情狀，量處如主文所示之刑，並諭知易服勞役之折算標
    準。
據上論斷，應依刑事訴訟法第299條第1項前段，刑法第277條第1
項、第42條第3項前段，刑法施行法第1條之1第1項，判決如主文
。
本案經檢察官呂宜臻提起公訴，檢察官楊岳都到庭執行職務。
中    華    民    國    111   年    8    月     24    日
                  刑事第四庭  審判長法  官  羅貞元
                                    法  官  郭世顏
                                    法  官  紀雅惠
以上正本證明與原本無異。　　　　　　　　　　　　　　　　如不服本判決應於收受判決後20日內向本院提出上訴書狀，並應敘述具體理由。其未敘述上訴理由者，應於上訴期間屆滿後20日內向本院補提理由書(均須按他造當事人之人數附繕本)「切勿逕送上級法院」。告訴人或被害人如對本判決不服者，應具備理由請求檢察官上訴，其上訴期間之計算係以檢察官收受判決正本之日期為準。　
                        　　　　　　書記官  劉碧雯
中　　華　　民　　國　　111 　年　　8 　　月　　24　　日
附錄本案論罪科刑法條：
中華民國刑法第277條
傷害人之身體或健康者，處5年以下有期徒刑、拘役或50萬元以
下罰金。
犯前項之罪，因而致人於死者，處無期徒刑或7年以上有期徒刑
；致重傷者，處3年以上10年以下有期徒刑。